【裁判字號】    98,台上,2170
【裁判日期】    980423
【裁判案由】    違反槍砲彈藥刀械管制條例
【裁判全文】
最高法院刑事判決            九十八年度台上字第二一七０號
上  訴  人  甲○○
上列上訴人因違反槍砲彈藥刀械管制條例案件，不服台灣高等法
院中華民國九十八年一月二十三日第二審判決（九十七年度上訴
字第四四六０號，起訴案號：台灣板橋地方法院檢察署九十七年
度偵字第九六五三號），提起上訴，本院判決如下：
    主  文
上訴駁回。
    理  由
按刑事訴訟法第三百七十七條規定，上訴於第三審法院，非以判
決違背法令為理由，不得為之。是提起第三審上訴，應以原判決
違背法令為理由，係屬法定要件。如果上訴理由書狀並未依據卷
內訴訟資料，具體指摘原判決不適用何種法則或如何適用不當，
或所指摘原判決違法情事，顯與法律規定得為第三審上訴理由之
違法情形，不相適合時，均應認其上訴為違背法律上之程式，予
以駁回。本件原判決撤銷第一審之判決，改判論處上訴人甲○○
未經許可，持有瓦斯槍罪刑，已敘明其所憑之證據及認定之理由
；從形式上觀察，並無判決違背法令之情形存在。查上訴人坦承
購得扣案之瓦斯槍後，曾換裝七盎司瓦斯鋼瓶，以排除該槍之漏
氣問題；並供稱因收藏把玩之目的而購買瓦斯槍等語。則以上訴
人對槍械之智識、技能及持有目的觀之，應知氣密度與氣缸容積
為瓦斯槍射出彈丸動能之重要關鍵。參酌扣案之瓦斯槍經鑑定機
關以金屬彈丸測試結果，單位面積動能高達每平方公分四十四焦
耳，遠超出判定具有殺傷力之最低量值，堪認上訴人換裝瓦斯鋼
瓶時，應知上開瓦斯槍可擊發金屬彈丸而具有殺傷力。至上訴人
辯稱其放置瓦斯槍之地點並非隱匿，遭警方查扣時，槍枝與瓦斯
鋼瓶係分開存放等語，與其對瓦斯槍有無殺傷力之認識，尚無直
接關聯，無從據為其有利之認定。原判決已綜合全卷證據資料，
詳加審酌論敘。上訴意旨仍執陳詞，漫就判決內已明白論斷之前
揭事項，持己見再事爭辯，難謂符合第三審上訴之法定要件。再
查原判決以上訴人供稱係在「雅虎奇摩」網路上利用線上聯絡方
式購得扣案之瓦斯槍，請求傳喚網路上之賣家，證明其有正當理
由相信該槍來源為合法；另請求傳喚證人邱懷先等人，證明其不
知該槍具有殺傷力等情，均無必要，併加說明綦詳。且按瓦斯槍
屬槍砲彈藥刀械管制條例第四條第一項第一款所列之槍砲，依同
條例第五條規定，非經中央主管機關許可，不得持有；故是否合
法持有瓦斯槍，以持有人有無獲得許可為斷。上訴人購買瓦斯槍
，未經申請許可而持有之，自應負責；原審未傳喚該網路上之賣
家，核與應於審判期日調查之證據未予調查之違法情形，尚不相
當，不得以此任意指摘，而據為第三審上訴之合法理由。上訴意
旨指摘之各節，均與法律規定得為第三審上訴理由之違法情形，
不相適合，其上訴為違背法律上之程式，應予駁回。
據上論結，應依刑事訴訟法第三百九十五條前段，判決如主文。
中    華    民    國  九十八  年    四    月  二十三  日
                      最高法院刑事第十庭
                          審判長法官  花  滿  堂
                                法官  黃  正  興
                                法官  陳  東  誥
                                法官  林  錦  芳
                                法官  洪  昌  宏
      本件正本證明與原本無異
                                      書  記  官
中    華    民    國  九十八  年    四    月  二十七  日
                                                      Ｅ


司法院資訊處製作；財團法人民間司法改革基金會備份。
